【裁判字號】    99,消債聲,100
【裁判日期】    991122
【裁判案由】    聲請撤銷更生
【裁判全文】
臺灣士林地方法院民事裁定           99年度消債聲字第100號
聲  請  人
即債 權 人  元誠第二基金資產管理股份有限公司
法定代理人  周玉麟
相  對  人
即債 務 人  陳欣吟原名：陳.
上列當事人因更生事件，聲請人聲請撤銷更生，本院裁定如下：
    主  文
聲請駁回。
    理  由
一、按自法院認可更生方案之翌日起一年內，發見債務人有虛報
    債務、隱匿財產，或對於債權人中之一人或數人允許額外利
    益之情事者，法院得依債權人之聲請裁定撤銷更生，並應同
    時裁定開始清算程序，消費者債務清理條例第76條第1 項定
    有明文。惟上開規定之目的係為避免更生制度遭濫用，並兼
    顧全體債權人之權益，且是否撤銷更生，法院有裁量權，此
    觀消費者債務清理條例第76條第1 項立法理由即明。準此，
    所謂虛報債務，應係指債務人對第三人實際上未負擔債務，
    而於債權人清冊中虛偽記載該第三人之債權，致影響全體債
    權人依更生程序受償之權益而言；倘債務人係於債權人清冊
    中漏列債權人，即不屬之。
二、聲請意旨略以：伊對相對人陳欣吟（原名：陳青吟）已取得
    本院民國95年度湖小字第598 號民事確定判決，此為相對人
    所明知；惟相對人未盡詳實陳報債務之義務，致伊未於期限
    內陳報債權，影響伊之權益甚鉅；相對人已有消費者債務清
    理條例第76條第1 項所規定虛報債務之情事，爰依法聲請撤
    銷更生云云。
三、經查，聲請人元誠第二基金資產管理股份有限公司對相對人
    確有信用卡債權（下稱系爭債權），並提出本院95年度湖小
    字第598 號民事判決暨確定證明書為證（見本院卷第6 、7
    頁）。而依相對人於聲請更生時所提出之債權人清冊及財團
    法人金融聯合徵信中心當事人綜合信用報告所示（見消債更
    卷第30至32、34至45、160 至163 頁），其債權人清冊僅記
    載上開聯合徵信中心當事人綜合信用報告列舉之債權人，而
    未記載聲請人之系爭債權，顯係漏列系爭債權，揆諸首揭說
    明，尚難認屬虛報債務。況審酌聲請人自陳系爭債權金額共
    10萬4,604 元等語，而本件更生債權總合高達239 萬8,922
    元等情，則系爭債權之債權比率為4.7%，所占比例甚微，為
    兼顧全體債權人之受償權益，自難認有撤銷更生之必要。至
    聲請人如係因不可歸責於己之事由致未申報債權，則依消費
    者債務清理條例第73條但書之規定，相對人仍應依更生條件
    對聲請人負履行之責，併此敘明。
四、綜上所述，聲請人主張相對人有虛報債務之情事而聲請撤銷
    更生，難認有理由，揆諸首揭規定及說明，本件聲請於法即
    有未合，應予駁回，爰裁定如主文。
中    華    民    國    99    年    11    月    22    日
                  民事第一庭  法      官  陳梅欽
上為正本係照原本作成。
如不服本裁定，應於裁定送達後10日內，以書狀向本院提出抗告
，並繳納抗告費新臺幣1千元。
中    華    民    國    99    年    11    月    24    日
                              書  記  官  劉淑慧

司法院資訊處製作；財團法人民間司法改革基金會備份。
